最高法院刑事裁定
111年度台抗字第1597號
抗  告  人  陳昀寧                    



上列抗告人因違反貪污治罪條例等罪案件，不服臺灣高等法院中
華民國111年10月14日定其應執行刑之裁定（111年度聲字第3263
號），提起抗告，本院裁定如下：
    主  文
抗告駁回。
    理  由
一、按裁判確定前犯數罪者，併合處罰之。又數罪併罰，分別宣
    告其罪之刑，其宣告多數有期徒刑者，於各刑中之最長期以
    上，各刑合併之刑期以下，定其應執行之刑期，但不得逾30
    年，刑法第50條第1項前段及第51條第5款分別規定甚明。又
    執行刑之量定，係事實審法院裁量之職權，倘其所酌定之應
    執行刑，並未違背刑法第51條各款規定所定之方法或範圍及
    刑事訴訟法第370條所規定之不利益變更禁止原則（即法律
    之外部性界限），亦無明顯違背公平、比例原則或整體法律
    秩序之理念（即法律之內部性界限）者，即不得任意指為違
    法或不當。
二、原裁定略以：抗告人陳昀寧所犯如其附表（下稱附表）編號
    1至4所示違反貪污治罪條例等合計19罪，分別經原審法院判
    處如附表編號1至4所示之有期徒刑確定。爰參酌抗告人所犯
    分係有調查職務之公務員，對於違背職務之行為，收受賄賂
    罪、公務員包庇賭博罪，各罪之罪質、侵害法益、犯罪情節
    不同，犯罪時間集中在民國102年4月至11月間，各罪所反映
    人格特質之差異，犯罪類型不同，於併合處罰時其責任重複
    非難程度有間，數罪所實現刑罰經濟的功能，及所犯數罪對
    法益侵害並無應予特別加重之必要，並參酌抗告人就定應執
    行刑表示無意見等一切情狀，定其應執行有期徒刑7年6月。
    經核於法並無違誤。
三、抗告意旨略以：與抗告人同案之被告其等裁定之應執行刑僅
    有期徒刑5、6年，相較之下原裁定顯屬過重而有不當；抗告
    人雙親年邁，身體不適，唯一兄長也領有身心障礙手冊，為
    能侍奉父母，提起抗告，請求從輕裁量等語。並未具體指摘
    原裁定究有何違法或不當；而個案情節不一，尚難比附援引
    ，抗告意旨所指同案被告所犯情節與抗告人不同，尚無從引
    用其等酌定應執行刑之比例，作為原裁定酌定之刑是否適法
    之判斷基準。何況，原裁定就抗告人所犯各罪宣告刑總合（
    已逾有期徒刑30年），為整體考量後裁量之執行刑，已適度
    減少其刑期，符合法律授與裁量之恤刑目的，與內部性界限
    無違，並無過重之情，自不得任意指為違法或不當。抗告意
    旨憑其個人主觀意見，對原裁定已明白論述之事項，再為爭
    執，為無理由，應予駁回。
據上論結，應依刑事訴訟法第412條，裁定如主文。
中　　華　　民　　國　　111 　年　　12　　月　　15　　日
                  刑事第二庭審判長法　官  林勤純
                                  法　官  王梅英
                                  法　官  蔡新毅
                                  法　官  吳秋宏
                                  法　官  黃斯偉
本件正本證明與原本無異
                                  書記官  王麗智
中　　華　　民　　國　　111 　年　　12　　月　　19　　日